【裁判字號】    95,上訴,2510
【裁判日期】    951214
【裁判案由】    毒品危害防制條例
【裁判全文】
臺灣高等法院臺中分院刑事判決        95年度上訴字第2510號
上  訴  人
即  被  告  乙○○
上列上訴人因違反毒品危害防制條例案件，不服臺灣苗栗地方法
院95年度訴字第519號中華民國95年9月29日第一審判決（起訴案
號：臺灣苗栗地方法院檢察署95年度毒偵字第1054號），提起上
訴，本院判決如下：
   主     文
原判決關於施用第一級毒品部分，撤銷。
乙○○施用第一級毒品，累犯，處有期徒刑柒月，扣案之第一級
毒品海洛因壹包（淨重零點柒捌公克、空包裝袋零點貳壹公克）
沒收銷燬之。
其他上訴駁回。
主文第二項所處有期徒刑柒月，與上訴駁回所處有期徒刑伍月，
主刑部分，應執行有期徒刑拾月。
    犯罪事實
一、乙○○前因犯施用毒品案件，經觀察、勒戒後，認無繼續施
    用毒品之傾向，業於民國（下同）89年7月6日執行完畢釋放
    ， 並於同年月7日由臺灣苗栗地方法院檢察署檢察官以88年
    度毒偵字第860號為不起訴處分確定 。惟該觀察、勒戒並無
    法收其實效，乙○○於前述觀察 、勒戒執行完畢釋放後5年
    內，又再犯施用第二級毒品案件，由臺灣苗栗地方法院檢察
    署檢察官以94年度毒偵字第635號聲請簡易判決處刑 ，並經
    臺灣苗栗地方法院以94年度苗簡字第430號判處有期徒刑4月
    確定，甫於94年8月2日易科罰金執行完畢。然乙○○仍未戒
    除毒癮，復基於施用第一級毒品海洛因之犯意，於95年7月3
    1日上午11時許 ，在苗栗縣苗栗市○○路與經國路口之某觀
    音廟內，以將海洛因摻入香菸中抽吸之方式，施用第一級毒
    品海洛因乙次；另又基於施用第二級毒品甲基安非他命之犯
    意 ，於同年7月31日為警採尿時回溯96小時內某時，在不詳
    處所，以不明方式，施用第二級毒品甲基安非他命乙次。嗣
    於同年7 月31日21時許，在同市華岡84號前，為警盤檢後查
    獲 ，並扣得第一級毒品海洛因1小包（淨重零點柒捌公克、
    空包裝袋零點貳壹公克）。
二、案經臺中市警察局第六分局報告臺灣苗栗地方法院檢察署檢
    察官偵查起訴。
      理    由
一、上訴人即被告乙○○（以下簡稱被告）經本院合法傳喚，無
    正當理由，未於本院審理期日到庭為陳述，惟查：上開事實
    ，業據被告於警詢、偵查中坦承確有施用第一級毒品海洛因
    ，而於原審準備程序及審理時則對起訴意旨所載施用第一級
    毒品及施用第二級毒品部分均認罪（見原審卷第十五頁、第
    二十四頁）而扣案之白色粉末，經送法務部調查局檢驗結果
    認係第一級毒品海洛因（淨重零點柒捌公克、空包裝袋零點
    貳壹公克），另被告於查獲時為警所採集之編號第F-7-64號
    尿液檢體，經確認檢驗後，呈嗎啡、甲基安非他命陽性反應
    ，有詮昕科技股份有限公司95年8月11日第 00000000號濫用
    藥物尿液檢驗報告乙紙及採集尿液鑑定同意書、尿液代號與
    真實姓名對照表各乙紙在卷可稽，又被告前因犯施用毒品案
    件，經觀察、勒戒後，認無繼續施用毒品之傾向 ，於89年7
    月6日執行完畢釋放，並於同年月7日由臺灣苗栗地方法院檢
    察署檢察官以88年度毒偵字第860號為不起訴處分確定後 ，
    被告於前述觀察、勒戒執行完畢釋放後5年內 ，又再犯施用
    第二級毒品案件，由臺灣苗栗地方法院檢察署檢察官以94年
    度毒偵字第635號聲請簡易判決處刑 ，並經臺灣苗栗地方法
    院以94年度苗簡字第430號判處有期徒刑4月確定，甫於94年
    8月2日易科罰金執行完畢，有法務部全國檢察官線上查詢刑
    案人犯在監所最新資料報表、臺灣苗栗地方法院檢察署刑案
    資料查註紀錄表及臺灣高等法院被告全國前案紀錄表各乙份
    在卷可稽，被告上開犯行，已堪認定，應予依法論科。
二、按被告前因連續施用第一級毒品海洛因及第二級毒品甲基安
    非他命 ，於95年9月13日經臺灣苗栗地方法院以95年度訴字
    第475號分別判處有期徒刑9月、7月確定，應執行有期徒刑1
    年2月確定。本件被告於95年7月31日11時許及同日回溯96小
    時內某時許，分別施用第一級毒品海洛因及第二級毒品甲基
    安非他命1次之犯行，與上揭判決之犯罪事實，在刑法94年2
    月 2日修正公布，95年7月1日施行前，雖具有連續犯之裁判
    上一罪關係，惟95年7月1日施行之新刑法既已刪除原第56條
    連續犯之規定，依最高法院95年5月23日刑事庭第8次會議決
    議意旨，連續數行為而犯同一之罪名，部分之一行為或數行
    為發生在新法施行後者，該部分不能論以連續犯，應依新法
    處理，故本案起訴部分已無從與前揭論罪科刑部分論以連續
    犯。再者，本案所指之施用第一級及第二級毒品之時間，與
    前揭論罪科刑部分之施用第一級及第二級毒品之末日，相隔
    約有 1月，在時間上已有差距，再就施用地點而言，前開論
    罪科刑部分之施用地點係在其所駕駛之車號7P -7317號自小
    客車內，亦與本案之施用地點即苗栗縣苗栗市○○路與經國
    路口之某觀音廟內不同，尚難視為數個施用毒品舉動之接續
    施行，而應屬數行為，自難認屬接續犯。從而，本案部分與
    前揭論罪科刑之施用毒品犯行，並無連續犯之裁判上一罪關
    係，復非屬接續犯之事實上一罪關係，自非效力所及，本院
    無從併予審理，被告於原審主張本件應在臺灣苗栗地方法院
    以95年度訴字第475號案之判決內云云，即有誤會。
三、核被告所為，係犯毒品危害防制條例第10條第1項、第2項之
    施用第一、二級毒品海洛因、甲基安非他命等罪。被告施用
    毒品前之持有第一級毒品及第二級毒品行為，本應以持有論
    ，惟持有後進而施用，其持有之低度行為應被施用之高度行
    為所吸收，故不再另論其持有第一級毒品及第二級毒品罪。
    被告所為施用第一級毒品之時間，雖在首開觀察、勒戒執行
    完畢釋放後5年以後，惟其於5年內曾經再犯，按最高法院95
    年度臺非字第59號判決意旨，本件應與「5年後再犯 」情形
    有別，自無再經觀察、勒戒及強制戒治之必要，應依法訴追
    。又被告曾受有期徒刑之執行完畢後（有臺灣苗栗地方法院
    檢察署刑案資料查註紀錄表及臺灣高等法院被告全國前案紀
    錄表各乙份在卷可稽）5年內再犯本件有 ，期徒刑以上之罪
    ，為累犯，應依法加重其刑。被告所犯上開二罪間，犯意各
    別，罪名有異，應予分論併罰。原審判決關於被告施用第二
    級毒品甲基安非他命部分，依上開理由，適用毒品危害防制
    條例第10 條第2項、第47條第1項之規定 ，且審酌被告於前
    揭臺灣苗栗地方法院以95年度訴字第 475號案論罪科刑部分
    已判處有期徒刑7月 ，本案論罪科刑上本應重於前案之刑度
    ，惟被告於前案已坦承本次之犯行，且係因法律之修正致不
    能適用連續犯之規定論處，量處被告施用第二級毒品部分有
    期徒刑5月 ，核其認事用法均無不當，量刑亦稱妥適，被告
    雖具狀主張不服原審判決，惟未具體指摘原審判決關於其施
    用第二級毒品部分，有何不當之處，且未於本院審理期日到
    庭為陳述，被告就原審判決有關其施用第二級毒品部分之上
    訴，顯無理由。另原審判決關於被告施用第一級毒品部分，
    認被告罪證明確，予以論罪科刑，固非無見，惟原審判決關
    於被告對於起訴意旨載稱：「另扣案第1級毒品海洛因1包 (
    含袋重1.0 公克)，請依毒品危害防制條例第18條第1項前段
    規定宣告沒收並諭知銷燬。」等語，對於空包裝袋部分，竟
    疏未予以審理，僅於主文諭知「扣案之第一級毒品海洛因壹
    包淨重零點柒捌公克沒收銷燬之」，顯有未洽。被告雖具狀
    主張不服原審判決，惟未具體指摘原審判決關於其施用第一
    級毒品部分，有何不當之處，且未於本院審理期日到庭為陳
    述，被告就原審判決有關其施用第一級毒品部分之上訴，雖
    無理由，惟原審判決既有上開可議之處，自應由本院將原審
    判決關於被告施用第一級毒品部分，予以撤銷改判，爰審酌
    被告施用第一級毒品，經觀察、勒戒及強制戒治後，仍不知
    戒惕，一再施用，無視於毒品對於自身健康之戕害及國家對
    於杜絕毒品犯罪之禁令，不知戒除惡習，惡性非輕，然念及
    坦承犯行，態度良好，其施用毒品並無危害他人且被告於前
    揭臺灣苗栗地方法院以 95年度訴字第475號案論罪科刑部分
    已判處有期徒刑9月 ，本案論罪科刑上本應重於前案之刑度
    ，惟被告於前案已坦承本次之犯行，且係因法律之修正致不
    能適用連續犯之規定論處，仍量處被告施用第一級毒品部分
    有期徒刑7 月，且與上訴駁回部分，定其應執行刑為10月。
    而扣案毒品海洛因壹包淨重零點柒捌公克，係第一級毒品，
    而空包裝袋一個淨重零點貳壹公克，係包裝第一級海洛因所
    用，與第一級毒品海洛因無從析離，亦屬第一級毒品，均應
    依毒品危害防制條例第18條第1項前段規定沒收銷燬之。
四、被告經本院合法傳喚，無正當理由，未於本院審理期日到庭
    為陳述，爰不待其陳述，逕予判決。
五、據上論斷，應依刑事訴訟法第368條 、第369條第1項前段、
    第364條、第371條，毒品危害防制條例第10條第1項 、第18
    條第 1項前段，刑法第11條、第47條第1項、第51條第5款，
    判決如主文。
本案經檢察官甲○○到庭執行職務。
中    華    民    國    95    年    12    月    14    日
            刑事第三庭  審判長法  官  王  增  瑜
                              法  官  蔡  紹  良
                              法  官  胡  忠  文
上列正本證明與原本無異。
施用第一級毒品部分，得上訴。
施用第二級毒品部分，不得上訴。
如不服本判決應於收受送達後十日內向本院提出上訴書狀，其未
敘述上訴之理由者並得於提起上訴後十日內向本院補提理由書（
均須按他造當事人之人數附繕本）。
                              書記官  陳  麗  玉
中    華    民    國    95    年    12  月    14      日
附錄本罪論罪科刑法條全文:
毒品危害防制條例第10條：
施用第一級毒品者，處6月以上5年以下有期徒刑。
施用第二級毒品者，處3 年以下有期徒刑。
                                                      Ａ


司法院資訊處製作；財團法人民間司法改革基金會備份。
